【裁判字號】    91,交聲,571
【裁判日期】    920218
【裁判案由】    違反道路交通管理處罰條例聲明異議
【裁判全文】
臺灣桃園地方法院交通事件裁定                    九十一年度交聲字第五七一號
    原處分機關  交通部公路總局新竹區監理所中壢監理站
    異  議  人
    即受處分人  甲○○  女  四.
右列異議人即受處分人因違反道路交通管理處罰條例案件，對於交通部公路總局新竹
區監理所中壢監理站中華民國九十一年十月十七日所為之處分（原處分案號：壢監裁
字第裁五三─Ｅ00000000號），聲明異議，本院裁定如左：
    主    文
異議駁回。
    理    由
一、原處分意旨略以：異議人即受處分人甲○○於民國九十一年九月十二日下午三時
    十六分許，駕駛Ｌ四─八三０三號自小客車，行經新竹縣新埔鎮○○路段，因未
    繫安全帶為新竹縣警察局新埔分局值勤員警攔查，受處分人未停車受檢，員警駕
    車跟隨至關埔路始將受處分人攔停，以受處分人有違反道路交通管理處罰條例第
    三十一條第一項之行為掣單舉發，嗣受處分人於應到案日期前向原處分機關提出
    申訴，經原處分機關請舉發單位調查結果，仍認受處分人確有前述違規行為，原
    處分機關乃依前揭道路交通管理處罰條例及違反道路交通管理事件統一裁罰標準
    及處理細則第四十一條第四項暨標準表之規定，於九十一年十月十七日就受處分
    人上開違規行為裁處罰鍰新臺幣（下同）一千五百元。
二、訊據受處分人否認有上開未繫安全帶駕駛之違規行為，辯稱：伊駕車當時並未看
    見員警攔檢，伊是駕車至上班地點停妥後始解開安全帶，其後員警要伊出示證件
    ，伊以為是要臨檢，不料員警卻開罰單云云。
三、按汽車行駛於道路上，其汽車駕駛人或前座乘客未繫安全帶者，處駕駛人一千五
    百元罰鍰，道路交通管理處罰條例第三十一條第一項有處罰之明文。經查：受處
    分人有右揭未繫安全帶駕駛車輛之違規事實，業據證人即本案舉發員警周安瑞於
    本院調查中證稱：當時伊是在新芎路口執行路口交通違規取締勤務，伊看到異議
    人是從田新路右轉進入新芎路口，她從轉彎路口過來所以等於是向伊迎面而來，
    伊就很清楚地看到她未繫安全帶，伊就手執指揮棒攔停異議人，她沒有停車反而
    加速前走˙˙˙伊就馬上上車開車去追異議人，沿路上伊有閃燈、按喇叭等，可
    是異議人都沒有停車，伊一直沿著新芎路一直追，大約追了兩公里左右，左轉到
    關埔路，從關埔路到寶石國小前將異議人攔下來˙˙˙伊下車看到她在車上時候
    都還沒有繫安全帶，包括伊告知她未繫安全帶請她出示證件時，她都還隔了三、
    四秒才出示等語明確。受處分人雖辯稱：其係於車子駛至上班地點停妥後，解下
    安全帶，準備要下車，舉發員警即前來要求其出示證件，並否認證人周安瑞上開
    證述真實性云云。然經本院質以：證人攔停時車子是否熄火？正準備要熄火就看
    到證人等語，是以若受處分人確不知受處分人在其後攔檢，且係將車子停妥解開
    安全帶準備下車上班，何以當時車輛仍處於發動狀態？更足徵證人周安瑞上開所
    述，見受處分人未依規定繫安全帶駕車且拒絕停車接受攔檢等情，確與事實相符
    。再者，交通警察掣單舉發違反道路交通管理處罰條例所列之違規事實，本質上
    為行政處分，係公務員基於職務上之權力，依法就特定之具體事件所為之具公法
    上效果之單方面行政行為，基於公務員為公法上行為具有公信力之原則，該行政
    行為當可被推定為真正，其據以依法處分之事實認定亦為正確無誤。從而，受處
    分人未能舉證證明受推定為真正之行政行為確有錯誤情事，僅以前詞空言否認有
    前揭違規行為，自難憑採。
四、綜上所述，本件受處分人確有右開未依規定扣繫安全帶之違規行為，從而原處分
    機關依道路交通管理處罰條例第三十一條第一項及違反道路交通管理事件統一裁
    罰標準表規定裁處受處分人罰鍰一千五百元，核無違誤。本件受處分人之異議為
    無理由，應予駁回。
據上論斷，應依道路交通案件處理辦法第十九條，裁定如主文。
中      華      民      國    九十二    年      二      月     十八     日
                              臺灣桃園地方法院交通法庭
                                  法  官  許  泰  誠
右正本證明與原本無異。
如不服本裁定，應於裁定送達後五日內向本院提出抗告狀。
                                  書記官  蕭  琪  男
中        華        民        國    九十二    年   二   月    二十一    日


司法院資訊處製作；財團法人民間司法改革基金會備份。
